臺灣嘉義地方法院民事判決　　　　　　　94年度勞訴字第13號
原　　　告　甲○○
　　　　　　丑○○
　　　　　　午○○
　　　　　　酉○○
　　　　　　宇○○
　　　　　　壬○○
　　　　　　未○○
　　　　　　己○○
　　　　　　癸○○
　　　　　　亥○○
　　　　　　戊○○
　　　　　　卯○○
　　　　　　地○○
　　　　　　申○○
　　　　　　子○○
　　　　　　乙○○
　　　　　　庚○○
　　　　　　辰○○
　　　　　　寅○○
　　　　　　巳○○
　　　　　　天○○
　　　　　　戌○○
　　　　　　玄○○
　　　　　　　　　　　　樓
　　　　　　宙○○
　　　　　　丁○○
上列二十五人共同
訴訟代理人　林俊宏律師
被　　　告　洪氏英科技股份有限公司
　　　　　　　　　　　設嘉義縣太保市舊埤里新埤1之5號
法定代理人　辛○○　　住同上
訴訟代理人　丙○○　　住同上
上列當事人間請求給付資遣費等事件，經本院於民國九十四年十
一月十七日言詞辯論終結，判決如下：
    主  文
被告應給付原告甲○○新臺幣貳拾參萬伍仟柒佰拾陸元，原告丑
○○新臺幣拾肆萬玖仟伍佰零玖元，原告午○○新臺幣壹拾柒萬
柒仟玖佰玖拾伍元，原告酉○○新臺幣壹拾肆萬玖仟參佰貳拾肆
元，原告宇○○新臺幣肆拾貳萬陸仟陸佰捌拾玖元，原告壬○○
新臺幣壹拾貳萬貳仟伍佰壹拾元，原告未○○新臺幣參萬壹仟玖
佰肆拾陸元，原告己○○新臺幣貳拾參萬零貳佰伍拾肆元，原告
癸○○新臺幣壹拾貳萬伍仟捌佰捌拾參元，原告亥○○新臺幣壹
拾陸萬捌仟肆佰柒拾玖元，原告戊○○新臺幣玖萬伍仟伍佰貳拾
陸元，原告卯○○新臺幣壹拾參萬參仟元，原告地○○新臺幣貳
拾參萬柒仟貳佰參拾柒元，原告申○○新臺幣壹拾萬貳仟肆佰零
陸元，原告子○○新臺幣貳拾陸萬捌仟捌佰捌拾壹元，原告乙○○新臺幣肆萬捌仟零參元，原告庚○○新臺幣陸萬陸仟零捌拾參
元，原告辰○○新臺幣壹拾壹萬玖仟玖佰捌拾元，原告寅○○新
臺幣玖萬參仟參佰參拾參元，原告巳○○新臺幣陸萬玖仟柒佰肆
拾元，原告天○○新臺幣玖萬壹仟玖佰捌拾伍元，原告戌○○新
臺幣柒萬伍仟捌佰參拾參元，原告玄○○新臺幣伍萬捌仟零伍拾
肆元，原告宙○○新臺幣貳拾肆萬參仟柒佰陸拾伍元，原告丁○○新臺幣壹拾壹萬捌仟零捌元，及各自民國九十四年八月十日起
至清償日止，按週年利率百分之五計算之利息。
訴訟費用由被告負擔。
本判決得假執行。
    事實及理由
一、本件被告未於言詞辯論期日到場，核無民事訴訟法第三百八
    十六條各款所列情形，爰依原告之聲請，由其一造辯論而為
    判決。
二、原告起訴主張：原告甲○○等二十五人原為被告僱用之員工
    ，被告分別於民國九十三年十一月十五日、三十日及十二月
    二十四日以勞動基準法第十一條第一款、第二款或第四款規
    定，未經預告即片面終止勞動契約，將原告資遣，迄未給付
    原告資遣費，爰依雙方契約及勞動基準法第十六條、第十七
    條規定，請求被告發給資遣費及預告工資及利息。請求金額
    分列如下：
  (一)原告甲○○部分：自八十八年十月二十五日起迄九十三年十
    一月三十日遭資遣日止，年資計為五年又一個月，離職前六
    個月之平均工資為每月新臺幣（下同）三萬八千七百五十元
    ，每日為一千二百九十一點六六元，是原告甲○○之資遣費
    應為十九萬六千九百六十六元〔（5+1/12）×38750〕。請
    求加發之預告工資為三萬八千七百五十元〔（30/30×38750
    〕，總計為二十三萬五千七百十六元〔196966+38750〕。
  (二)原告丑○○部分：自八十九年七月一日起迄九十三年十一月
    三十日遭資遣日止，年資計為四年又五個月，離職前六個月
    之平均工資為每月二萬七千六百元，每日為九百二十元，是
    原告丑○○之資遣費應為十二萬一千九百零九元〔（4+5/12
    ）×27600〕。請求加發之預告工資為二萬七千六百元〔（3
    0/30×27600〕，總計為十四萬九千五百零九元〔121909+27
    600〕。
  (三)原告午○○部分：自九十年四月二十三日起迄九十三年十一
    月三十日遭資遣日止，年資計為三年又七個月，離職前六個
    月之平均工資為每月三萬八千八百三十八元，每日為一千二
    百九十四點六元，是原告午○○之資遣費應為十三萬九千一
    百五十七元〔（3+7/12）×38838〕。請求加發之預告工資
    為三萬八千八百三十八元〔（30/30×38838〕，總計為十七
    萬七千九百九十五元〔139157+38838〕。
  (四)原告酉○○部分：自八十九年八月七日起迄九十三年十一月
    三十日遭資遣日止，年資計為四年又四個月，離職前六個月
    之平均工資為每月二萬八千元，每日為九百三十三點三三元
    ，是原告酉○○之資遣費應為十二萬一千三百二十四元〔（
    4+4/12）×28000〕。請求加發之預告工資為二萬八千元〔
    （30/30×28000〕，總計為十四萬九千三百二十四元〔1213
    24+28000〕。
  (五)原告宇○○部分：自八十四年三月十日起迄九十三年十二月
    二十四日遭資遣日止，年資計為九年又九個月，離職前六個
    月之平均工資為每月三萬九千六百九十二元，每日為一千三
    百二十三點零六元，是原告宇○○之資遣費應為三十八萬六
    千九百九十七元〔（9+9/12）×39692〕。請求加發之預告
    工資為三萬九千六百九十二元〔（30/30×39692〕，總計為
    四十二萬六千六百八十九元〔386997+39692〕。
  (六)原告壬○○部分：自九十年十月八日起迄九十三年十一月三
    十日遭資遣日止，年資計為三年又二個月，離職前六個月之
    平均工資為每月二萬九千四百元，每日為九百八十元，是原
    告壬○○之資遣費應為九萬三千一百十元〔（3+2/12）×29
    400〕。請求加發之預告工資為二萬九千四百元〔（30/30×
    29400〕，總計為十二萬二千五百十元〔93110+29400〕。
  (七)原告未○○部分：自九十三年一月十五日起迄九十三年十一
    月三十日遭資遣日止，年資計為十一個月，離職前六個月之
    平均工資為每月二萬五千五百五十元，每日為八百五十一點
    六六元，是原告未○○之資遣費應為二萬三千四百二十九元
    〔（11/12）×25550〕。請求加發之預告工資為八千五百十
    七元〔（10/30×25550〕，總計為三萬一千九百四十六元〔
    23429+8517〕。
  (八)原告己○○部分：自八十九年七月三日起迄九十三年十一月
    三十日遭資遣日止，年資計為四年又七個月，離職前六個月
    之平均工資為每月四萬一千二百四十二元，每日為一千三百
    七十四點七三元，是原告己○○之資遣費應為十八萬九千零
    十二元〔（4+7/12）×41242〕。請求加發之預告工資為四
    萬一千二百四十二元〔（30/30×41242〕，總計為二十三萬
    零二百五十四元〔189012+41242〕。
  (九)原告癸○○部分：自九十年四月十六日起迄九十三年十一月
    三十日遭資遣日止，年資計為三年又八個月，離職前六個月
    之平均工資為每月二萬六千九百七十三元，每日為八百九十
    九點一元，是原告癸○○之資遣費應為九萬八千九百十元〔
    （3+8/12）×26973〕。請求加發之預告工資為二萬六千九
    百七十三元〔（30/30×26973〕，總計為十二萬五千八百八
    十三元〔98910+26973〕。
  (十)原告亥○○部分：自九十年四月十日起迄九十三年十一月三
    十日遭資遣日止，年資計為三年又八個月，離職前六個月之
    平均工資為每月三萬六千一百元，每日為一千二百零三點三
    三元，是原告亥○○之資遣費應為十三萬二千三百七十九元
    〔（3+8/12）×36100〕。請求加發之預告工資為三萬六千
    一百元〔（30/30×36100〕，總計為十六萬八千四百七十九
    元〔132379+36100〕。
  (十一)原告戊○○部分：自九十年七月十九日起迄九十三年十一月
    三十日遭資遣日止，年資計為三年又五個月，離職前六個月
    之平均工資為每月二萬一千六百二十七元，每日為七百二十
    點九元，是原告甲○○之資遣費應為七萬三千八百九十九元
    〔（3+5/12）×21627〕。請求加發之預告工資為二萬一千
    六百二十七元〔（30/30×21627〕，總計為九萬五千五百二
    十六元〔73899+21627〕。
  (十二)原告卯○○部分：自九十一年六月十三日起迄九十三年十一
    月三十日遭資遣日止，年資計為二年又六個月，離職前六個
    月之平均工資為每月四萬二千元，每日為一千四百元，是原
    告卯○○之資遣費應為十萬五千元〔（2+6/12）×42000〕
    。請求加發之預告工資為二萬八千元〔（20/30×42000〕，
    總計為十三萬三千元〔105000+28000〕。
  (十三)原告地○○部分：自八十八年十月十一日起迄九十三年十一
    月三十日遭資遣日止，年資計為五年又一個月，離職前六個
    月之平均工資為每月三萬九千元，每日為一千三百元，是原
    告地○○之資遣費應為十九萬八千二百三十七元〔（5+1/12
    ）×39000〕。請求加發之預告工資為三萬九千元〔（30/30
    ×39000〕，總計為二十三萬七千二百三十七元〔198237+39
    000〕。
  (十四)原告申○○部分：自九十一年十月四日起迄九十三年十一月
    三十日遭資遣日止，年資計為二年又二個月，離職前六個月
    之平均工資為每月三萬六千一百三十九元，每日為一千二百
    零四點六三元，是原告申○○之資遣費應為七萬八千三百十
    三元〔（2+2/12）×36139〕。請求加發之預告工資為二萬
    四千零九十三元〔（20/30×36139〕，總計為十萬二千四百
    零六元〔78313+24093〕。
  (十五)原告子○○部分：自八十八年九月二十日起迄九十三年十一
    月三十日遭資遣日止，年資計為五年又二個月，離職前六個
    月之平均工資為每月四萬三千六百元，每日為一千四百五十
    三點三三元，是原告子○○之資遣費應為二十二萬五千二百
    八十一元〔（5+2/12）×43600〕。請求加發之預告工資為
    四萬三千六百元〔（30/30×43600〕，總計為二十六萬八千
    八百八十一元〔225281+43600〕。
  (十六)原告乙○○部分：自九十二年十二月一日起迄九十三年十一
    月三十日遭資遣日止，年資計為一年，離職前六個月之平均
    工資為每月二萬八千八百零二元，每日為九百六十點零六元
    ，是原告乙○○之資遣費應為二萬八千八百零二元〔（12/1
    2）×28802〕。請求加發之預告工資為一萬九千二百零一元
    〔（20/30×28802〕，總計為四萬八千零三元〔28802+1920
    1〕。
  (十七)原告庚○○部分：自九十二年六月九日起迄九十三年十一月
    三十日遭資遣日止，年資計為一年又六個月，離職前六個月
    之平均工資為每月三萬零五百元，每日為一千零一六點六六
    元，是原告庚○○之資遣費應為四萬五千七百五十元〔（1+
    6/12）×30500〕。請求加發之預告工資為二萬零三百三十
    三元〔（20/30×30500〕，總計為六萬六千零八十三元〔45
    750+20333〕。
  (十八)原告辰○○部分：自九十二年七月二十一日起迄九十三年十
    一月三十日遭資遣日止，年資計為一年又四個月，離職前六
    個月之平均工資為每月六萬元，每日為二千元，是原告辰○○之資遣費應為七萬九千九百八十元〔（1+4/12）×60000〕
    。請求加發之預告工資為四萬元〔（20/30×60000〕，總計
    為十一萬九千九百八十元〔79980+40000〕。
  (十九)原告寅○○部分：自九十一年八月二十日起迄九十三年十一
    月三十日遭資遣日止，年資計為二年又三個月，離職前六個
    月之平均工資為每月三萬二千元，每日為一千零六六點六六
    元，是原告寅○○之資遣費應為七萬二千元〔（2+3/12）×
    32000〕。請求加發之預告工資為二萬一千三百三十三元〔
    （20/30×32000〕，總計為九萬三千三百三十三元〔72000+
    21333〕。
  (二十)原告巳○○部分：自九十二年四月一日起迄九十三年十一月
    十五日遭資遣日止，年資計為一年又七個月，離職前六個月
    之平均工資為每月三萬一千元，每日為一千零三十三點三三
    元，是原告巳○○之資遣費應為四萬九千零七十三元〔（1+
    7/12）×31000〕。請求加發之預告工資為二萬零六百六十
    七元〔（20/30×31000〕，總計為六萬九千七百四十元〔49
    073+20667〕。
  原告天○○部分：自九十二年八月一日起迄九十三年十一月
    三十日遭資遣日止，年資計為一年又四個月，離職前六個月
    之平均工資為每月四萬六千元，每日為一千五百三十三點三
    三元，是原告天○○之資遣費應為六萬一千三百十八元〔（
    1+4/12）×46000〕。請求加發之預告工資為三萬零六百六
    十七元〔（20/30×46000〕，總計為九萬一千九百八十五元
    〔61318+30667〕。
  原告戌○○部分：自九十二年五月五日起迄九十三年十一月
    三十日遭資遣日止，年資計為一年又六個月，離職前六個月
    之平均工資為每月三萬五千元，每日為一千一百六十六點六
    六元，是原告戌○○之資遣費應為五萬二千五百元〔（1+6/
    12）×35000〕。請求加發之預告工資為二萬三千三百三十
    三元〔（20/30×35000〕，總計為七萬五千八百三十三元〔
    52500+23333〕。
  原告玄○○部分：自九十二年十一月三日起迄九十三年十一
    月三十日遭資遣日止，年資計為一年又一個月，離職前六個
    月之平均工資為每月三萬三千一百八十元，每日為一千一百
    零六元，是原告玄○○之資遣費應為三萬五千九百三十四元
    〔（1+1/12）×33180〕。請求加發之預告工資為二萬二千
    一百二十元〔（20/30×33180〕，總計為五萬八千零五十四
    元〔35934+22120〕。
  原告宙○○部分：自八十九年六月十日起迄九十三年十一月
    三十日遭資遣日止，年資計為四年又五個月，離職前六個月
    之平均工資為每月四萬五千元，每日為一千五百元，是原告
    宙○○之資遣費應為十九萬八千七百六十五元〔（4+5/12）
    ×45000〕。請求加發之預告工資為四萬五千元〔（30/30×
    45000〕，總計為二十四萬三千七百六十五元〔198765+4500
    0〕。
  原告丁○○部分：自九十年二月一日起迄九十三年十二月二
    十四日遭資遣日止，年資計為三年又十一個月，離職前六個
    月之平均工資為每月二萬四千元，每日為八百元，是原告丁○○之資遣費應為九萬四千零八元〔（3+11/12）×24000〕
    。請求加發之預告工資為二萬四千元〔（30/30×240000〕
    ，總計為十一萬八千零八元〔94008+24000〕。
    並聲明如主文第一項所示。
三、被告方面：被告未於最後言詞辯論期日到場，惟據先前訴訟
    代理人到庭陳稱有部分原告對債權重複請求，並聲明：駁回
    原告之訴。
四、查原告主張受雇於被告，被告未預告即片面終止勞動契約未
    給付資遣費等事實，業據原告提出原告甲○○、丑○○、酉
    ○○、壬○○、未○○、癸○○、亥○○、庚○○離職證明
    單及證明書；午○○、子○○、辰○○、寅○○、巳○○、
    丁○○、申○○、戌○○、天○○離職證明書；宇○○、戊○○、地○○、玄○○、宙○○離職證明單；卯○○、乙○○勞工保險被保險人投保資料表、己○○薪資資料、臺北市
    政府勞工局勞資爭議調解會紀錄、薪資及遣散費計算式、被
    告公司變更登記事項卡暨營利事業登記證均為影本各一份為
    證，且於九十三年十一月間，被告已刪除打卡紀錄、並搬走
    電話及電腦，無預警歇業，未給付預告工資及資遣費等情，
    亦經原告提出臺北市政府勞工局勞資爭議調解會紀錄及新聞
    節本各一份附卷可參，而被告就原告上揭請求，除於九十四
    年九月六日由訴訟代理人到庭空言抗辯起訴債權有重複請求
    外，於言詞辯論期日經合法通知，未到庭亦未提出任何具體
    陳述、書狀或證據以供斟酌，自堪認原告之主張為可採信。
五、按雇主依第十一條或第十三條但書規定終止勞動契約者，其
    預告期間依下列各款之規定：(一)繼續工作三個月以上一年未
    滿者，於十日前預告之。(二)繼續工作一年以上三年未滿者，
    於二十日前預告之。(三)繼續工作三年以上者，於三十日前預
    告之。雇主未依第一項規定期間預告而終止契約者，應給付
    預告期間之工資；又雇主依前條終止勞動契約者，應依下列
    規定發給勞工資遣費：(一)在同一雇主之事業單位繼續工作，
    每滿一年發給相當於一個月平均工資之資遣費。(二)依前款計
    算之剩餘月數，或工作未滿一年者，以比例計給之。未滿一
　　個月者以一個月計。勞動基準法第十六條第一項、第三項及
    第十七條分別定有明文。本件原告均受僱於被告公司，被告
    未經預告即片面終止勞動契約，並未依上揭勞動基準法規定
    發給資遣費及預告工資，原告自得依上開規定，請求被告給
    付資遣費及預告工資。
六、從而原告依據勞動契約之法律關係，請求被告洪氏英科技股
    份有限公司各別給付積欠如主文所示之資遣費與預告工資，
    及各自起訴狀繕本送達翌日即九十四年八月十日起至清償日
    止按週年利率百分之五計算之利息，為有理由，應予准許。
    又本件所命給付各別原告之金額均未逾五十萬元，爰依民事
    訴訟法第三百八十九條第一項第五款規定，依職權宣告假執
    行。
七、本件事實已臻明確，兩造所為其他主張、陳述並所提證據，
    經審酌後認均與本結論無礙，不再一一論述。
八、據上結論：原告之訴為有理由，依民事訴訟法第三百八十五
    條第一項前段、第七十八條、第三百八十九條第一項第五款
    ，判決如主文。
中　　華　　民　　國　　94　　年　　11　　月　　30　　日
                  民事第一庭  法  官  陳端宜
上為正本係照原本作成。
如對本判決上訴，須於判決送達後20日內向本院提出上訴狀。
中　　華　　民　　國　　94　　年　　11　　月　　30　　日
                              書記官  洪麗惠
